【裁判字號】    96,訴,4618
【裁判日期】    970131
【裁判案由】    毒品危害防制條例
【裁判全文】
臺灣板橋地方法院刑事判決              96年度訴字第4618號
公  訴  人  臺灣板橋地方法院檢察署檢察官
被      告  甲○○
                    （現於臺灣臺北監獄臺北分監執行中）
上列被告因違反毒品危害防制條例案件，經檢察官提起公訴（96
年度毒偵字第9591號），嗣因被告於本院準備程序中就被訴事實
為有罪之陳述，本院告知被告簡式審判程序之旨，並聽取當事人
之意見後，由本院合議庭裁定改由受命法官獨任依簡式審判程序
進行，判決如下：
    主  文
甲○○施用第一級毒品，累犯，處有期徒刑玖月，扣案之海洛因
壹包（淨重零點壹參公克）沒收銷燬之，上開海洛因之外包裝塑
膠袋壹個沒收之；又施用第二級毒品，累犯，處有期徒刑伍月；
應執行有期徒刑壹年，扣案之海洛因壹包（淨重零點零壹參公克
）沒收銷燬之，上開海洛因之外包裝塑膠袋壹個沒收之。
    事  實
一、甲○○前因施用毒品案件，經法院裁定送觀察、勒戒後，認
    無繼續施用毒品傾向，於民國（下同）91年3 月28日釋放出
    所，並由臺灣板橋地方法院檢察署檢察官以91年毒偵字第12
    08號不起訴處分確定；復因施用毒品案件，經臺灣桃園地方
    法院以92年毒聲字第1665號裁定令入勒戒處所執行觀察、勒
    戒，而於93年2 月11日因法律修正釋放出所；再因施用毒品
    案件，經臺灣桃園地方法院分別判處有期徒刑8 月、4 月，
    應執行有期徒刑10月確定，並於94年7 月25日縮刑期滿。詎
    仍不知悔改，復基於施用毒品之犯意，於96年4 月30日在臺
    北縣板橋市○○街331 巷108 弄1 號2 樓其住處內，將第一
    級毒品海洛因摻於香菸內，以此方式施用第一級毒品海洛因
    1 次；復於上開時、地將第二級毒品安非他命置放於玻璃球
    吸食器內，以火燒烤後再施用所冒出霧化含有安非他命成份
    之氣體，以此方式施用第二級毒品安非他命1 次（起訴書略
    載為96年4 月30日為警採尿前回溯26、96小時內某時，在臺
    北縣板橋市某公廁內，施用第一級毒品海洛因及甲基安非他
    命）。嗣於96年4 月30日16時40分許，在臺北縣中和市○○
    街27號前經警查獲，並扣得海洛因1 包（淨重0.13公克，起
    訴書略載為毛重0.3公克）。
二、案經臺北市政府警察局萬華分局報請臺灣板橋地方法院檢察
    署檢察官偵查起訴。
    理  由
一、按除被告所犯為死刑、無期徒刑、最輕本刑為三年以上有期
    徒刑之罪或高等法院管轄第一審案件者外，於第一次審判期
    日前之準備程序進行中，被告先就被訴事實為有罪之陳述時
    ，審判長得告知被告簡式審判程序之旨，並聽取當事人、代
    理人、辯護人及輔佐人之意見後，裁定進行簡式審判程序，
    刑事訴訟法第273 條之1 第1 項定有明文。經核本件被告甲
    ○○所犯係死刑、無期徒刑、最輕本刑為三年以上有期徒刑
    以外之罪，其於準備程序中就被訴事實為有罪之陳述，經法
    官告知簡式審判程序之旨，並聽取公訴人、被告之意見後，
    本院爰依首揭規定，合議裁定由受命法官獨任進行簡式審判
    程序，合先敘明。
二、上揭事實，業據被告甲○○迭於警詢、偵查及本院準備程序
    與審理時坦承不諱。又被告為警查獲時經採其尿液檢體送往
    台灣尖端先進生技醫藥股份有限公司以酵素免疫分析法及氣
    相層析質譜儀法檢驗結果，確均呈甲基安非他命及海洛因代
    謝物嗎啡之陽性反應，此有該公司濫用藥物檢驗報告1 紙在
    卷可稽（見臺灣板橋地方法院檢察署96年度毒偵字第3458號
    偵查卷第42頁）。再被告為警查獲時所扣得之白色粉末，經
    送請法務部調查局以化學呈色法及氣象層析質譜儀分析法鑑
    定為第一級毒品海洛因，有該局96年6 月5 日調科壹字第
    09623049140 號鑑定書附卷可佐（見臺灣板橋地方法院檢察
    署96年度毒偵字第9591號偵查卷第6 頁）。又被告前因施用
    毒品案件，經法院裁定送觀察、勒戒後，認無繼續施用毒品
    傾向，於91年3 月28日釋放出所，並由臺灣板橋地方法院檢
    察署檢察官以91年毒偵字第12 08 號不起訴處分確定；復因
    施用毒品案件，經臺灣桃園地方法院以92年毒聲字第1665
    號裁定令入勒戒處所執行觀察、勒戒，而於93年2 月11日因
    法律修正釋放出所；再因施用毒品案件，經臺灣桃園地方法
    院分別判處有期徒刑8 月、4 月，應執行有期徒刑10月確定
    ，並於94年7 月25日縮刑期滿等情，此有臺灣高等法院被告
    前案紀錄表附卷可參。綜上所述，足認被告前經觀察勒戒執
    行完畢釋放後，五年內再犯本件施用第一、二級毒品犯行。
    本案事證明確，被告犯行堪以認定，應依法論科。
三、查海洛因與安非他命依其成癮性、濫用性及對社會危害性之
    程度，已分別為毒品危害防制條例第2 條第2 項第1 款、第
    2 款列為第一級毒品與第二級毒品。核被告所為，係犯毒品
    危害防制條例第10條第1 項與第2 項之2 罪。又被告施用前
    後持有第一級毒品、第二級毒品之低度行為，各為進而施用
    第一級毒品、第二級毒品之高度行為所吸收，均不另論罪。
    再被告所犯上開二罪名，犯意各別，行為互殊，應予分論併
    罰。末查；被告有如事實欄載徒刑執行之情形，此有臺灣高
    等法院被告前紀錄表附卷可徵。其於有期徒刑執行完畢後五
    年內故意再犯有期徒刑以上刑之2 罪，皆為累犯，均應依法
    各加重其刑。爰審酌被告前有施用毒品之前科，業經觀察勒
    戒後，竟不思戒解再為本件施用毒品犯行，顯見其不思悔改
    ，自制力亦顯不佳；惟另考量被告於犯後已坦承犯行，且施
    用毒品之行為於本質上係屬自我戕害行為，反社會性之程度
    應屬較低等一切情狀，各量處如主文所示之刑，並依法定其
    應執行之刑，以資懲儆。至扣案之海洛因1 包（淨重0.13公
    克），不問屬於犯人與否，應依毒品危害防制條例第18條第
    1 項前段規定沒收銷燬之。而扣案上開毒品之外包裝塑膠袋
    1 個，係被告所有且供盛裝毒品犯罪所用之物，業據被告供
    承在卷，應依法宣告沒收。
據上論斷，應依刑事訴訟法第273 條之1 第1 項、第299 條第1
項前段，毒品危害防制條例第10條第1 項、第2 項、第18條第1
項前段，刑法第11條前段、第51條第5 款、第38條第1 項第2 款
，判決如主文。
本案經檢察官吳文正到庭執行職務
中    華    民    國    97    年    1     月    31    日
                  刑事第五庭  法  官  潘  長  生
以上判決正本證明與原本無異。
如不服本判決，應於送達後10日內敘明理由向本院提出上訴狀。
                              書記官  彭 麗 紅
中    華    民    國    97    年    1     月    31    日
附錄本案論罪科刑法條全文：
毒品危害防制條例第10條
施用第一級毒品者，處六月以上五年以下有期徒刑。
施用第二級毒品者，處三年以下有期徒刑。


司法院資訊處製作；財團法人民間司法改革基金會備份。
